臺灣臺中地方法院刑事判決　　　　　　　　　　　　　九十四年度訴字第二六六號
　　公　訴　人　台灣台中地方法院檢察署檢察官
　　被　　　告　丙○○
　　指定辯護人　本院公設辯護人丁○○
右列被告因強盜案件，經檢察官提起公訴（九十三年度偵字第一八三五一號），本院
判決如左：
    主  文
丙○○意圖為自己不法之所有，以脅迫至使不能抗拒，而取他人之物，累犯，處有期
徒刑伍年陸月。
    事  實
一、丙○○曾於民國（下同）九十一年十一月二十九日因偽造文書案件，經台灣雲林
    地方法院判處有期徒刑六月，並於九十一年十二月二十二日確定，另於九十二年
    一月二十九日因搶奪案件，經台灣屏東地方法院判處有期徒刑六月，於九十二年
    三月十七日確定，前開有期徒刑接續執行至九十三年二月十四日縮刑期滿執行完
    畢，其仍不知悔改，而於九十三年十月八日凌晨二時三十分許，攜帶非自己所有
    外觀類似水果刀之玩具塑膠刀，身穿黑色外套、黃色上衣、牛仔褲等物，頭戴自
    案發現場隨意取得之全罩式安全帽作掩護，進入台中市○區○○路一二八號「全
    家便利商店」後，左手拿白色抹布掩面，右手持前開類似水果刀之玩具塑膠刀，
    反置於腰際，接近樻檯時即向超商店員戊○○佯稱要購買香煙，隨即取出前開類
    似水果刀之玩具塑膠刀，喝令戊○○打開收銀機，以此脅迫方式至使戊○○不能
    抗拒，而強行取走收銀機內之現金新台幣（下同）二千餘元（二千至二千五百元
    之間），得手後逃離現場，並將白色抹布、玩具塑膠刀、銀色全罩式安全帽予以
    丟棄。嗣於九十三年十月十日凌晨零時三十分許，經警循線查獲，並徵得其同意
    ，在位於台中市○區○○路二號六樓之十五其女友之姊姊居所內，扣得上開黑色
    外套、黃色上衣、牛仔褲各一件，並於台中市○○路二十號前扣得其丟棄之銀色
    全罩式安全帽一頂。
二、案經臺中市警察局第一分局報請台灣台中地方法院檢察署檢察官偵查起訴。
    理  由
一、右揭事實業據被告丙○○坦承不諱，核與被害人戊○○到庭指訴情節相符，並經
    被告之女友即證人甲○○及女友之姊姊即證人乙○○到庭結證稱：案發時被告丙○○確實在案發現場之樓上出入等語明確，且本件強盜案經現場錄得被告作案前
    後之過程，該強盜犯嫌之衣著亦與被告於九十三年十月十日經扣得之衣著相符，
    有監視器錄影帶之翻拍相片二十一幀附卷可稽，並有黑色外套、黃色上衣、牛仔
    褲各一件、銀色全罩式安全帽一頂、錄影光碟片一片、監視器磁片六片扣案可稽
    ，此外復有被告模擬作案過程之錄影帶一捲扣案可憑，足認被告自白與事實相符
    ，被告犯行洵堪認定。
二、核被告丙○○所為係犯刑法第三百二十八條第一項之普通強盜罪。公訴意旨固認
    被告前開強盜犯行係攜帶兇器為之，惟按犯罪事實應依證據認定之，無證據不得
    認定犯罪事實，刑事訴訟法第一百五十四條第二項定有明文，訊據被告堅決否認
    持以強盜之物品為真正之水果刀，辯稱：伊因沒有錢回雲林，臨時起意持塑膠水
    果刀並貼上鋁箔紙用以強盜等語，經查：本案被害人於案發時間雖與被告正面接
    觸，且離被告大約一步之距離，被告並將類似水果刀之刀子指向被害人，惟被害
    人對於被告所持之刀子是否是真正的水果刀，不能確定，只能確定該刀子的形狀
    類似水果刀，刀柄看起來是塑膠材質，刀刃是銀色，業據證人戊○○到庭結證明
    確，核與被告之女友即證人甲○○及被告女友之姊姊到庭結證稱：被告案發時暫
    住在台中市○○路二號六樓之十五號，該地點並無水果刀，甲○○確實在案發前
    購入廚房玩具組，該玩具組內包含塑膠刀等語相符，再參以被告強盜時頭上戴的
    安全帽、臉上掩蓋的抹布均係臨時從案發現場附近隨意取得，犯案後亦隨意丟棄
    ，業據被告自承在卷，核與本案扣案安全帽查獲情節相符，且被告作案時手尚會
    發抖，業據證人戊○○於警訊時指訴明確，則被告顯係臨時起意，隨意拿取現有
    之物品犯案，此外復查無其他積極證據足以證明被告所攜帶用以強盜之物品為客
    觀上足以傷害人之身體、生命，足資作為兇器使用之物，依罪疑惟輕之原則，且
    刑法關於加重要件之證明，採嚴格之證明，本院自應為有利於被告之認定，公訴
    人認被告所為係犯刑法第三百三十條之加重強盜罪，容有誤會，起訴法條應予變
    更。復查被告曾於九十一年十一月二十九日因偽造文書案件，經台灣雲林地方法
    院判處有期徒刑六月，並於九十一年十二月二十二日確定，另於九十二年一月二
    十九日因搶奪案件，經台灣屏東地方法院判處有期徒刑六月，於九十二年三月十
    七日確定，前開有期徒刑接續執行至九十三年二月十四日縮刑期滿，執行完畢，
    有台灣高等法院被告全國前案紀錄表一紙附卷可憑，其於有期徒刑執行完畢後五
    年內，再犯本件有期徒刑以上之罪，為累犯，依法應予加重其刑。爰審酌被告正
    值年輕力壯，不思以正當方法賺取金錢，卻貪逸惡勞，以強盜之手段強劫他人財
    物，造成被害人心理上之恐懼及財產損失，嚴重影響社會秩序，惡性非輕，惟念
    及強盜財物非多，並未傷及被害人，而犯後已坦承犯行態度良好等一切情狀，量
    處如主文所示之刑。至其強盜所用之塑膠刀一把、扣案全罩式安全帽子既均不能
    證明係被告所有，爰不予宣告沒收，附此敘明。
據上論斷，依刑事訴訟法第二百九十九條第一項前段、第三百條，刑法第三百二十八
條第一項、第四十七條，判決如主文。
中      華      民       國       九十四      年     三     月    八    日
                                台灣台中地方法院刑事第九庭
                                      審判長  法  官   黃  文  進
                                              法  官   陳  思  成
                                              法  官   陳  如  玲
右正本證明與原本無異。
如不服本判決，應於判決送達後十日內向本院提出上訴狀，上訴於臺灣高等法院臺中
分院( 須附繕本 )。
                                              書記官
中      華      民       國       九十四      年     三     月    八    日
附錄論罪科刑法條
中華民國刑法第三百二十八條
意圖為自己或第三人不法之所有，以強暴、脅迫、藥劑、催眠術或他法，
至使不能抗拒，而取他人之物或使其交付者，為強盜罪，處五年以上有期
徒刑。
以前項方法得財產上不法之利益或使第三人得之者，亦同。
犯強盜罪因而致人於死者，處死刑、無期徒刑或十年以上有期徒刑；致重
傷者，處無期徒刑或七年以上有期徒刑。
第一項及第二項之未遂犯罰之。
預備犯強盜罪者，處一年以下有期徒刑、拘役或三千元以下罰金。
